【裁判字號】    92,訴,42
【裁判日期】    920814
【裁判案由】    營利事業所得稅
【裁判全文】
臺中高等行政法院判決                                九十二年度訴字第四二號
                              .
    原      告  正佳營造有限公司
    代  表  人  甲○○
    被      告  財政部臺灣省中區國稅局
    代  表  人  乙○○
    訴訟代理人  丙○○
右當事人間因營利事業所得稅事件，原告不服財政部中華民國九十一年十一月二十一
日台財訴字第○九○○○四一二七七號訴願決定（案號：第00000000號），
提起行政訴訟，本院判決如左︰
    主  文
訴願決定及原處分（復查決定）均撤銷。
訴訟費用由被告負擔。
    事  實
一、事實概要：原告民國（下同）八十六年度營利事業所得稅結算申報，申報營業收
    入淨額新台幣（以下同）二四四、八○一、一四三元，營業成本二一九、三一四
    、一六二元、營業費用二六、三０九、二五四元、全年所得額二、四五三、五九
    四元，經被告核定營業收入淨額為四○八、七六一、六二○元，核定營業成本三
    七八、三０四、五七七元，營業費用二六、二八一、四七七元，核定營業淨利四
    、一七五、五六八元，加計核定非營業收益三、七八三、０八三元，減非營業費
    用三七一、四一四元後，核定全年所得額為七、五八七、二三七元。原告不服，
    就營業成本中之(一)田心新工程之預拌混凝土核定剔除八三、一六五元(二)嘉一二
    二線災害搶修工程核定剔除水泥級配、混凝土七四八、００一元(三)嘉義市○○路
    II工程之砂石、浪瓦核定剔除三、七二六、三０九元等部分及調增利息收入、交
    際費項目，申請復查，嗣經協談同意撤回利息收入項目，其餘復查結果，除全年
    所得額減列五九○、九一五元，變更核定為六、九九六、三二二元外，餘未獲變
    更，原告仍表不服，就嘉義市○○路II工程超耗剔除大小浪瓦及級配部分，提起
    訴願亦遭財政部決定駁回，遂提起本件行政訴訟。
二、兩造之聲明：
    (一)原告聲明：求為判決撤銷訴願決定及原處分（復查決定）。
    (二)被告聲明：求為判決駁回原告之訴。
三、兩造之陳述及爭點：
    (一)原告部分：
      1.被告砂石核定使用量四八、五六○m3（立方公尺），少列八一六九‧六二一
        m3，並略謂：依常理購入之瀝青混凝土已包含砂石，故原告稱再添加砂石顯
        違背常理。惟查本工程第十二項次應耗用密級配瀝青混凝土面層二二、九六
        ○‧四四噸，而原告申報購買瀝青混凝土一○、九四三‧八八噸，較應耗用
        少一二、○一六‧五六噸，並非原告偷工減料，是因原配合訂約之瀝青混凝
        土公司囿於其他因素（無力採購砂石），砂石場不願賣給其砂石，故由原告
        自行向砂石場購買砂石提供廠商加入柏油熱拌而成瀝青混凝土後施工，故砂
        石使用量會因用於瀝青混凝土而與被告機關所核定的砂石使用量增加八、一
        六九‧六二一m3，並非被告所謂之瀝青混凝土再添加砂石，亦無超耗之情事
        。
      2.被告駁回大小浪瓦之理由略謂：以大小浪瓦係丙種模板之代替工程用料，則
        丙種模板之耗用量理應較工程契約所載之耗用量為低始為合理，依其工程結
        算明細表顯示，該工程之丙種模板耗用量未見減少，反而較契約估列增加耗
        用量之異常情形，又原告未提示大小浪瓦如何替代丙種模板及兩者相關替代
        資料經核云云。惟查：
        (1)丙種模板與大小浪瓦之替代比例為一比一，為應主辦單位指示並經原告同
          意，在水溝蓋施工時，使用大小浪瓦替代丙種模板；而排水溝蓋原先設計
          是用模板，有鋼、木材、石棉瓦的，後來改用石棉瓦，因原告驗收時道路
          長度加長，故數量增加，是驗收後數量才增加，惟對模板而言，數量還是
          沒變，只是材料改變。
        (2)工程契約係預算（初步估計），而工程結算明細表內數字，係工程完工後
          ，經主辦單位驗收後之結果，兩者當然不同，另因丙種模板與大小浪瓦之
          替代比例為一比一，故工程結算明細表內列丙種模板實際耗用量，就已包
          含大小浪瓦在內，不需要另列說明，因原告不了解現場，才會把工程契約
          所載之耗用量與工程結算明細表作比較。
        (3)大小浪瓦、木模、鐵模等統稱為模板，而模板又分有甲、乙及丙等三種，
          原告帳載材料係依規定，按實際用料名稱歸類入帳，而被告人員查核時，
          因原告來不及提供主辦單位同意以大小浪瓦替代丙種模板，故予以剔除；
          查結算書第十七、十八兩項應耗用模板二六、三三一平方公尺，而原告帳
          載申報模板（大、小浪瓦、合板及木製品）七、九七○平方公尺，並未超
          耗。
    (二)被告部分：
      1.按「製造業已依稅捐稽徵機關管理營利事業會計帳簿憑證辦法設置帳簿，平
        時對進料、領料、退料、產品、人工、製造費用等均作成紀錄，有內部憑證
        可稽，並編有生產日報表或生產通知單及成本計算表，經內部製造及會計部
        門負責人員簽章者，其製品原料耗用數量，應根據有關帳證紀錄予以核實認
        定。製造業不合前項規定者，其耗用之原料如超過各該業通常水準，超過部
        分，除能提出正當理由，經查明屬實者外，應不予減除。」為營利事業所得
        稅查核準則（以下簡稱查核準則）第五十八條第一、二項所明定。
      2.查原告係從事土木工程業務，八十六年度營利事業所得稅結算申報，營業收
        入淨額二四四、八○一、一四三元、營業成本二一九、三一四、一六二元、
        營業費用二六、三○九、二五四元，全年所得額二、四五三、五九四元，經
        被告機關初查按完工比例調增本期工程成本一二七、四四二、六四九元及二
        五七、九六四、八八○元及剔除超耗二、一四八、四六八元及四、九五四、
        四八六元後，核定營業收入淨額為四○八、七六一、六二○元及核定營業成
        本三七八、三○四、五七五元，營業費用二六、二八一、四七七元，加計核
        定非營業收益三、七八三、○八三元，減非營業費用三七一、四一四元，核
        定全年所得額為七、五八七、二三七元。原告不服，主張無原料超耗之情事
        並就營業成本中之(1)田心新工程之預拌混凝土核定剔除八三、一六五元(2)
        嘉一二二線災害搶修工程核定剔除水泥級配、混凝土七四八、○○一元(3)世
        賢路II工程之砂石級配、浪瓦核定剔除三、七二六、三○九元，及調增利息
        收入及交際費項目，依法申請復查。經協談結果，原告同意撤回利息收入之
        復查，其餘項目申經復查結果，被告機關復查決定略以，(1)田心新工程之
        預拌混凝土核定剔除八三、一六五元，經就原告提示之之本項工程合約書內
        結算明細表所載，預拌混凝土經核並無超耗情事，准予增列成本八三、一六
        五元。(2)嘉一二二線災害搶修工程核定剔除水泥、級配、混凝土七四八、○
        ○一元，復查時經就原告提示之帳簿憑證及相關工程合約書等資料查核後，
        此項工程增列成本一一九、七二三元，核定超耗金額六二八、二七八元。(3)
        世賢路II工程之砂石級配、浪瓦核定剔除三、七二六、三○九元，復查時，
        經就提示之帳簿憑證及相關工程合約書等資料查核後，查砂石級配核定使用
        量應為四六、四七六．九一九m3，初查核定四八、五六○m3。基於行政救濟
        不利益變更禁止原則，乃維持原核定超耗金額三、四一八、八五九元；大、
        小浪瓦因合約書內容並無記載使用此材料之紀錄，復查後仍不予認列水泥原
        申報耗用二六○包，初查如數核定，復查主張有一、二七○．五七包申報誤
        歸入嘉一二二線災害搶修工程內，經查無誤，應補追認一、二七○．五七包
        ，金額一六二、一六二元，復查後本項工程增列成本一六二、一六二元，核
        定超耗三、六六四、二四二元，故復查後營業成本變更核定為三七八、六六
        九、六二五元，揆諸首揭查核準則規定並無不合。交際費部分，初查核定並
        調整營業收入淨額，故其原經會計師依申報營業收入淨額核算並剔除超限之
        二二五、八六五元，並未超過重核後交際費限額，復查後准予增列，營業費
        用變更核定為二六、五○七、三四二元。綜上查核，全年所得額減列五九○
        、九一五元，變更核定為六、九九六、三二二元，原告仍表不服，遂就嘉義
        市○○路II工程超耗剔除之大小浪瓦及砂石級配部分循序向財政部提起訴願
        ，訴經財政部訴願決定亦持與被告機關相同論見，予以駁回。
      3.原告訴訟意旨略謂：原告訴稱承包嘉義市○○路II工程之大、小浪瓦雖合約
        書並無記載使用量，但依施工圖且親自說明並指示大、小浪瓦佈置地點，有
        提供委任單位之證明文件，及訴稱大、小浪瓦與丙種模板之替代比例為一比
        一，故工程結算明細表內列丙種模板實際耗用量，就已包含大、小浪瓦在內
        ；又砂石級配剔除數，其中八、○九五．九○三m3係自行購買砂石加入密級
        配瀝青混凝土面層內使用，被告機關剔除該工程之砂石、浪瓦分別為三、四
        一八、八五九元及三○七、四五○元，應准予補認列云云。
      4.查系爭工程，原告稱按施工圖施工，並親自解說配置大、小浪瓦之合理性，
        並已提供委任單位出具確實耗用大、小浪瓦之證明文件，查原告親自提供之
        部分施工圖，雖指示人行道Ｕ型測溝斷層面圖處，必須使用大、小浪瓦，惟
        如此合理之配置材料依規定應記載於合約書或結算明細表上，查該合約書及
        結算明細表並無記載此項材料使用之記錄，且並無原告所稱提供任何證明文
        件供核；又原告訴稱大、小浪瓦與丙種模板之替代比例為一比一，故工程結
        算明細表內列丙種模板實際耗用量，就已包含大、小浪瓦在內，惟以大、小
        浪瓦如係丙種模板之代替工程用料，替代比例為一比一，則丙種模板之耗用
        量理應和工程契約所載之耗用量相同始為合理，惟反而較契約列估增加耗用
        量四、一八一m3，顯屬異常。惟於訴訟中原告陳訴稱原設計U型側溝頂版之
        丙種模板，因拆除不易，且會產生水溝阻塞，經發包單位內政部營建署南區
        工程處同意以大浪瓦及小浪瓦代替丙種模板，大、小浪瓦與丙種模板之替代
        比例為一比一，該工程結算明細表內列丙種模板實際耗用量就已包含大、小
        浪瓦在內，丙種模板之耗用量較契約列估增加四、一八一平方公尺，為追加
        工程所致，而經查工程合約書、營繕工程結算驗收證明書、結算明細表、工
        程材料耗用分析表及於行政訴訟後補提示之上述發包單位九０年二月二日九
        十營署南字第六０四三八三號函證明系爭以大小浪瓦替代丙種模板確經報准
        同意施工，此部分所訴應可採信，實際使用數量亦未超耗。
      5.至於砂石級配核定使用量四八、五六○m3，與原告自行核算五六、七二九．
        六二ㄧm3，相差八、一六九．六二一m3，原告稱本工程第十二項次應耗用密
        級配瀝青混凝土面層二二、九六○．四四噸，而原告申報購買瀝青混凝土一
        ○、九四三．八八噸，較應耗用少一二、○一六．五六噸，並非原告偷工減
        料，是因原配合之瀝青混凝土公司囿於其他因素，砂石場不願賣給他砂石，
        故由原告向砂石場購買砂石給瀝青混凝土公司（僅提供柏油）攪拌成瀝青混
        凝土後施工，惟依常理購入之瀝青混凝土已包含砂石，原告稱自行向砂石場
        購買砂石給瀝青混凝土公司使用，顯違常理，另該工程密級配瀝青混凝土面
        層原告列報砂石八、０九五，九０三立方公尺，被告機關初查依常理購入之
        瀝青混凝土已包含砂石，該砂石部分八、０九五．九０三立方公尺不予認列
        ，原告訴稱該項工程使用之密級配瀝青混凝土面層，合約用量為二二、九六
        ０．四四噸，申報耗用為一０、九四三．八八噸，相差一二、０一六．五六
        噸，並非原告偷工減料，係因原訂約瀝青混凝土廠商無力採購砂石，其自行
        購買砂石八、０九五．九０三立方公尺提供瀝青混凝土廠商加入柏油熱拌而
        成瀝青混凝土，故砂石使用量會因用於瀝青混凝土而與被告機關砂石核定使
        用量四八、五六０立方公尺，增加八、一六九．六二一立方公尺，相對的，
        原核定瀝青混凝土就少用一二、０一六．五六噸，故砂石並無超耗云云，查
        原告補附臺灣省雲林縣政府八十四年九月二十日修正統一參考單價C區（本
        區包括臺西、北港等地區較接近施工地點嘉義市）瀝青混凝土單價分析表每
        噸單價一、０八０元，依該項工程合約書工程估價單每立方公尺一、四七０
        元（換算每噸單價三、四六九元），原告列報瀝青混凝土購進價格每噸大約
        八００元，較合約價及參考價低，惟三者價格差距很大，無法證明原告所稱
        瀝青混凝土無超耗且耗用量較合約書用量低係自購砂石供瀝青混凝土廠商製
        造，本局以九十二年七月二十一日中區國稅法一字第０九二００四四四０一
        號函請提示該系爭具體證明，經原告提示明正砂石有限公司證明書，證明原
        告向其採購之砂石為提供嘉義市○○路○道路工程之瀝青混凝土廠商製造瀝
        青混凝土之加工材料，惟查系爭瀝青混凝土係向楠峰實業股份有限公司購買
        ，明正砂石有限公司證明書並未指明係供楠峰實業股份有限公司製造瀝青混
        凝土，且依前次準備程序大院承審法官庭諭應取得瀝青混凝土廠商證明系爭
        事實，原告迄未提示該相關證明，所訴應不足採。
      6.基上論結，原處分及所為復查及訴願決定並無違誤，請准如訴之聲明判決。
    理  由
一、本件原告係從事土木工程業務，八十六年度營利事業所得稅結算申報，營業收入
    淨額二四四、八○一、一四三元、營業成本二一九、三一四、一六二元、營業費
    用二六、三○九、二五四元，全年所得額二、四五三、五九四元，經被告初查按
    完工比例調增本期工程成本一二七、四四二、六四九元及二五七、九六四、八八
    ○元及剔除超耗二、一四八、四六八元及四、九五四、四八六元後，核定營業收
    入淨額為四○八、七六一、六二○元及核定營業成本三七八、三○四、五七五元
    ，營業費用二六、二八一、四七七元，加計核定非營業收益三、七八三、○八三
    元，減非營業費用三七一、四一四元，核定全年所得額為七、五八七、二三七元
    。原告不服，主張無原料超耗之情事並就營業成本中之(一)田心新工程之預拌混
    凝土核定剔除八三、一六五元(二)嘉一二二線災害搶修工程核定剔除水泥級配、混
    凝土七四八、○○一元(三)嘉義市○○路II工程之砂石級配、浪瓦核定剔除三、七
    二六、三○九元，及調增利息收入及交際費項目，依法申請復查。經協談結果，
    原告同意撤回利息收入之復查，其餘項目申請復查結果，被告復查決定略以(一)田
    心新工程之預拌混凝土核定剔除八三、一六五元，經就原告提示之之本項工程
    合約書內結算明細表所載，預拌混凝土經核並無超耗情事，准予增列成本八三、
    一六五元。(二)嘉一二二線災害搶修工程核定剔除水泥、級配、混凝土七四八、○
    ○一元，復查時經就原告提示之帳簿憑證及相關工程合約書等資料查核後，此項
    工程增列成本一一九、七二三元，核定超耗金額六二八、二七八元。(三)嘉義市○
    ○路II工程：初查核定砂時級配使用量四八、五六０m3超耗一三、七０六‧六九
    m3，超耗金額三、四一八、八五九元；大小浪瓦核定使用量為０片，超耗二、三
    四七片，金額三０七、四五０元，地磚超耗四０三‧六九個，金額一００、０九
    五元，合計超耗三、八二六、四０四元，復查時，經就提示之帳簿憑證及相關工
    程合約書等資料查核後，砂石級配核定使用量應為四六、四七六．九一九m3，初
    查核定四八、五六○m3。基於行政救濟不利益變更禁止原則，乃維持原核定超耗
    金額三、四一八、八五九元；大、小浪瓦因合約書內容並無記載使用此材料之紀
    錄，復查後仍不予認列，水泥原申報耗用二六○包，初查如數核定，復查主張有
    一、二七○．五七包申報誤歸入嘉一二二線災害搶修工程內，經查本項工成其中
    細項水泥砂漿使用四二九包、預鑄緣石安裝一０九九‧四一包，二分之一磚使用
    二一六包，合計使用一五三０‧五七包無誤，應補追認一、二七○．五七包，金
    額一六二、一六二元，復查後本項工程增列成本一六二、一六二元，核定超耗三
    、六六四、二四二元，故原核定營業收入淨額四０八、七六一、六二０元、減除
    營業成本三七八、六六九、六二五元及營業費用二六、五０七、三四二元後，營
    業淨利為三、五八四、六五三元，加計非營業收入三、七八三、０八三元，減除
    非營業損失三七一、四一四元，即全年所得額減列五九○、九一五元，變更核定
    為六、九九六、三二二元，原告仍表不服，就嘉義市○○路II工程超耗剔除之大
    小浪瓦及砂石級配部分向財政部提起訴願，惟遭訴願決定駁回，而提起本件訴訟
    。
二、查：
  (一)系爭嘉義市○○路II工程，原告於復查及訴願稱按施工圖施工，親自解說配置大
    、小浪瓦之合理性，並已提供委任單位出具確實耗用大、小浪瓦之證明文件，復
    查時原告親自提供之部分施工圖，雖指示人行道Ｕ型測溝斷層面圖處，必須使用
    大、小浪瓦，惟如此合理之配置材料依規定應記載於合約書或結算明細表上，然
    該合約書及結算明細表並無記載此項材料使用之記錄，且並無原告所稱提供任何
    證明文件供核；又原告所稱大、小浪瓦與丙種模板之替代比例為一比一，故工程
    結算明細表內列丙種模板實際耗用量，就已包含大、小浪瓦在內，惟以大、小浪
    瓦如係丙種模板之代替工程用料，替代比例為一比一，則丙種模板之耗用量理應
    和工程契約所載之耗用量相同始為合理，惟反而較契約列估增加耗用量四、一八
    一m3，因而復查時被告認為與常情不合，而不准認列。惟於訴訟中原告陳稱原設
    計U型側溝頂版之丙種模板，因拆除不易，且會產生水溝阻塞，經發包單位內政
    部營建署南區工程處同意以大浪瓦及小浪瓦代替丙種模板，大、小浪瓦與丙種模
    板之替代比例為一比一，該工程結算明細表內列丙種模板實際耗用量就已包含大
    、小浪瓦在內，丙種模板之耗用量較契約列估增加四、一八一平方公尺，為追加
    工程所致，且就工程合約書、營繕工程結算驗收證明書、結算明細表、工程材料
    耗用分析表查核，原告已補提示之上述發包單位九０年二月二日九十營署南字第
    六０四三八三號函證明系爭以大小浪瓦替代丙種模板確經報准同意施工，被告認
    此部分原告之實際使用數量即未超耗，則應認原告此部分之主張尚堪採信，則原
    處分（復查決定），認係原告超耗而未予認列，容有可議，訴願決定未予糾正，
    亦有疏略。
  (二)另原告主張本工程第十二項次應耗用密級配瀝青混凝土面層二二、九六○‧四四
    噸，而原告申報購買瀝青混凝土一○、九四三‧八八噸，較應耗用少一二、○一
    六‧五六噸，並非原告偷工減料，是因原配合訂約之瀝青混凝土公司囿於其他因
    素（無力採購砂石），砂石場不願賣給其砂石，故由原告自行向砂石場購買砂石
    提供廠商加入柏油熱拌而成瀝青混凝土後施工，故砂石使用量會因用於瀝青混凝
    土而與被告機關所核定的砂石使用量增加八、一六九‧六二一m3，並非被告所謂
    之瀝青混凝土再添加砂石，亦無超耗之情事云云。然查本件工程砂石級配核定使
    用量四八、五六○m3，與原告自行核算五六、七二九．六二ㄧm3，相差八、一六
    九．六二一m3，原告稱本件工程應耗用密級配瀝青混凝土面層二二、九六○．四
    四噸，而原告申報購買瀝青混凝土一○、九四三．八八噸，較應耗用少一二、○
    一六．五六噸，並非原告偷工減料，是因原配合之瀝青混凝土公司囿於其他因素
    ，砂石場不願賣給他砂石，故由原告向砂石場購買砂石給瀝青混凝土公司（僅提
    供柏油）攪拌成瀝青混凝土後施工，惟依常理購入之瀝青混凝土已包含砂石，原
    告所稱自行向砂石場購買砂石給瀝青混凝土公司使用，未提出購買及使用於該攪
    拌瀝青混凝土之證明，其僅空言陳述，自難採信，又該工程密級配瀝青混凝土面
    層原告列報砂石八、０九五，九０三立方公尺，被告機關初查依常理購入之瀝青
    混凝土已包含砂石，該砂石部分八、０九五．九０三立方公尺不予認列，原告所
    稱該項工程使用之密級配瀝青混凝土面層，合約用量為二二、九六０．四四噸，
    申報耗用為一０、九四三．八八噸，相差一二、０一六．五六噸，並非原告偷工
    減料，係因原訂約瀝青混凝土廠商無力採購砂石，其自行購買砂石八、０九五．
    九０三立方公尺提供瀝青混凝土廠商加入柏油熱拌而成瀝青混凝土，故砂石使用
    量會因用於瀝青混凝土而與被告機關砂石核定使用量四八、五六０立方公尺，增
    加八、一六九．六二一立方公尺，相對的，原核定瀝青混凝土就少用一二、０一
    六．五六噸，故砂石並無超耗云云，然依原告所補附臺灣省雲林縣政府八十四年
    九月二十日修正統一參考單價C區（本區包括臺西、北港等地區較接近施工地點
    嘉義市）瀝青混凝土單價分析表每噸單價一、０八０元，依該項工程合約書工程
    估價單每立方公尺一、四七０元（換算每噸單價三、四六九元），原告列報瀝青
    混凝土購進價格每噸大約八００元，較合約價及參考價低，惟三者價格差距很大
    ，並無法證明原告所稱瀝青混凝土無超耗且耗用量較合約書用量低係自購砂石供
    瀝青混凝土廠商製造，被告曾以九十二年七月二十一日中區國稅法一字第０九二
    ００四四四０一號函請提示該系爭具體證明，雖經原告提示明正砂石有限公司證
    明書，證明原告向其採購之砂石為提供嘉義市○○路○道路工程之瀝青混凝土廠
    商製造瀝青混凝土之加工材料，惟查系爭瀝青混凝土係向楠峰實業股份有限公司
    購買，明正砂石有限公司證明書僅單方指明係供楠峰實業股份有限公司製造瀝青
    混凝土，被告未取得瀝青混凝土廠商（即楠峰實業股份有限公司）證明，未能證
    明原告購買砂石係提供楠峰實業股份有限公司加入柏油而成瀝青混凝土之事實，
    而經本院向楠峰實業股份有限公司查證，該公司稱不清楚此事亦無資料可供參酌
    （見本院卷內九十二年八月七日公務電話紀錄），則原告迄未提示該相關證明，
    此部分原告之主張，自難採信。原處分（復查決定）就此不予認列，並無違誤，
    訴願決定此部分予以維持，亦無不合。
三、綜上所述，原告主張尚非全無可採，即原告所主張部分有理由，惟因關涉到整個
    營利事業所得稅之核課，被告原處分（復查決定）容有可議，訴願決定未予糾正
    ，應由本院予以撤銷，由被告另為妥適之處分，以昭折服。
據上論結，本件原告之訴為有理由，依行政訴訟法第一百九十五條第一項前段、第九
十八條第三項前段，判決如主文。
中    華    民    國    九十二      年      八        月      十四      日
                 臺 中 高 等 行 政 法 院   第 三 庭
                                審 判 長 法      官  王  茂  修
                                         法      官  許  金  釵
                                         法      官  莊  金  昌
右正本證明與原本無異。
如不服本判決，應於判決送達後二十日內向本院提出上訴書狀，其未表明上訴理由者
，應於提起上訴後二十日內向本院提出上訴理由書（須依對造人數附具繕本）；如於
本判決宣示或公告後送達前提起上訴者，應於判決送達後二十日內補提上訴理由書（
須附繕本）。未表明上訴理由者，逕以裁定駁回。
提起上訴應預繳送達用雙掛號郵票三九○元（三十四元及五元郵票各十份)。
中    華    民    國    九十二      年      八        月      十四      日
                                         法院書記官  林  宜  萱


司法院資訊處製作；財團法人民間司法改革基金會備份。
